臺灣高雄地方法院刑事判決　　　　　　99年度審訴字第4415號
公　訴　人　臺灣高雄地方法院檢察署檢察官
被　　　告　謝鴻文
上列被告因毒品危害防制條例案件，經檢察官提起公訴（99年度
毒偵字第6363號），本院合議庭裁定由受命法官獨任進行簡式審
判程序，判決如下：
    主  文
謝鴻文施用第一級毒品，累犯，處有期徒刑拾月；又施用第二級
毒品，累犯，處有期徒刑肆月；應執行有期徒刑壹年。
    事實及理由
一、犯罪事實：
    謝鴻文前因施用毒品案件，經本院以93年度毒聲字第1299號
    裁定令入勒戒處所施以觀察、勒戒後，認無繼續施用毒品傾
    向，於民國93年8月6日執行完畢釋放，並經臺灣高雄地方法
    院檢察署檢察官以93年度毒偵字第3481號為不起訴處分確定
    。又於前開觀察、勒戒執行完畢後5年內之93年間，因施用
    毒品案件，經本院以94年度簡字第2192號判刑確定。復因施
    用毒品案件，經本院以97年度審訴字第2404號判處有期徒刑
    7月、3月，應執行有期徒刑9月確定，於98年7月2日縮刑期
    滿執行完畢。詎其猶未戒除毒癮，復基於施用第一級毒品海
    洛因及第二級毒品甲基安非他命之各別犯意，於99年9 月7
    日某時許，在其高雄縣大寮鄉○○村○○路19之16號住處內
    ，分別以不詳之方式，先、後施用第一級毒品海洛因及第二
    級毒品甲基安非他命各1 次。嗣謝鴻文因另涉竊盜案件遭通
    緝，於99年9 月7 日下午3 時20分許，在高雄市○○區○○
    村○○道路為警緝獲，經警徵得其同意採集尿液送驗，結果
    呈嗎啡、可待因及安非他命、甲基安非他命陽性反應，始悉
    上情。
二、程序部分：
  (一)本件被告謝鴻文所犯係死刑、無期徒刑、最輕本刑為3 年
      以上有期徒刑以外之罪，其於準備程序中就被訴事實為有
      罪之陳述，經法官告知簡式審判程序之旨，並聽取公訴人
      、被告之意見後，本院合議庭認為適宜而裁定由受命法官
      獨任進行簡式審判程序，先予敘明。
  (二)被告前經送觀察、勒戒執行完畢後5 年內，已再犯施用毒
      品案件，經法院判刑確定，是被告於「初犯」經觀察、勒
      戒後，曾於5 年內再犯，經依法追訴處罰，本件施用毒品
      行為已屬3 犯以上，檢察官逕行起訴，即無不合。
三、證據：
  (一)台灣檢驗科技股份有限公司99年9月24日濫用藥物檢驗報
      告、高雄縣政府警察局林園分局查獲毒品案件嫌疑人代號
      與真實姓名對照表各1份。
  (二)被告之自白。
四、論罪：
    海洛因、甲基安非他命分別為毒品危害防制條例第2 條第2
    項第1 款、第2 款規定之第一級、第二級毒品，依法不得施
    用、持有，是核被告謝鴻文所為，係犯毒品危害防制條例第
    10條第1 項之施用第一級毒品罪、第10條第2 項之施用第二
    級毒品罪。被告施用第一級毒品海洛因、第二級毒品甲基安
    非他命前分別持有海洛因、甲基安非他命之低度行為，應為
    施用之高度行為所吸收，均不另論罪。其所犯施用第一級、
    第二級毒品2 罪，犯意各別，行為互殊，構成要件有異，應
    論以數罪並分論併罰之。被告雖於警詢、偵訊供稱：伊是將
    海洛因、甲基安非他命一起摻入針筒注射施用等語（見偵卷
    第6 頁、第33頁），然於本院審理時業已坦承起訴犯罪事實
    ，且被告毒品施用後，經人體代謝所排出之尿液驗出嗎啡及
    安非他命等成份等情，足見被告坦承其係分別施用第一、二
    級毒品乙情，核與事實相符，併此敘明。又被告有犯罪事實
    欄所載之有期徒刑執行完畢之情形，此有臺灣高等法院被告
    前案紀錄表在卷可佐，其於徒刑執行完畢後，5 年之內故意
    再犯本件有期徒刑以上之之2 罪，皆為累犯，應依法加重其
    刑。
五、科刑：
    爰審酌施用毒品之行為不僅戕害自身身心健康，亦間接影響
    社會治安，被告前已經觀察、勒戒及判刑並執行完畢，均未
    能戒絕毒癮，其方於99年1月、2月間因施用毒品案件，為警
    查獲，並於99年9月29日經本院以99年度審訴字第1092、160
    2號各判處有期徒刑11 月，應執行有期徒刑1年8月確定，被
    告於該案判決後、確定前，復為本件施用毒品之犯行，足見
    歷次之偵審程序及刑之執行情刑，均無法使被告有所悔悟，
    本案施用第一、二級毒品，顯見其對毒品之依賴情形甚重，
    實應使被告暫與毒品之誘惑隔離，促其斷絕毒害，並考量被
    告犯後坦承犯行及被告前科素行、智識程度等一切情狀，分
    別量處如主文所示之刑及定應執行刑，以資懲儆。
據上論斷，應依刑事訴訟法第273 條之1 第1 項第299 條第1 項
前段、第310 條之2、第454 條，毒品危害防制條例第10 條第1
項、第2 項，刑法第11條前段、第47條第1 項、第51條第5 款，
判決如主文。
本案經檢察官李英霆到庭執行職務。
中    華    民    國    100    年    1    月    31    日
                  刑事第十庭  法  官  廖建瑜
以上正本證明與原本無異。
如不服本判決應於收受送達後10日內向本院提出上訴書狀，並應
敘述具體理由；如未敘述上訴理由者，應於上訴期間屆滿後20日
內向本院補提理由書（均須按他造當事人之人數附繕本）「切勿
逕送上級法院」。
中    華    民    國   100    年    1     月    31    日
                              書記官  李崑良
附錄：論罪法條
毒品危害防制條例第10條
施用第一級毒品者，處 6 月以上 5 年以下有期徒刑。
施用第二級毒品者，處 3 年以下有期徒刑。